臺灣宜蘭地方法院刑事判決
公　訴　人　臺灣宜蘭地方法院檢察署檢察官
被　　　告　己○○
上列被告因竊盜案件，經檢察官提起公訴（95年度偵字第1715、
1678號）及移送併辦（95年度偵字第2175號），被告於本院準備
程序中為有罪之陳述，經告以簡式審判程序之旨，並聽取當事人
意見後，由合議庭評議裁定由受命法官獨任行簡式審判程序，判
決如下：
    主  文
己○○連續結夥三人以上竊盜，累犯，處有期徒刑壹年。
    事  實
一、己○○前因竊盜、搶奪等案件，經本院合併定執行刑有期徒
    刑1年確定，甫於民國94年10月20 日縮刑期滿執行完畢，猶
    不知悔改，竟基於概括之犯意，意圖為自己不法之所有，先
    後於附表所示之時、地，或係與江仁俊（業經本院95年度易
    字第128 號判決確定）、吳中正（另併請他案審理）共同為
    之；或係自己1 人單獨為之，竊取如附表所示之物，嗣警緝
    獲，始悉上情。
二、案經宜蘭縣警察局羅東分局報請臺灣宜蘭地方法院檢察署檢
    察官偵查起訴及宜蘭縣警察局三星分局報請臺灣宜蘭地方法
    院檢察署檢察官併案審理。
    理  由
一、認定犯罪事實所憑之證據及理由：
    訊據被告己○○對上開犯罪事實均坦承不諱，核與共同正犯
    吳中正、江仁俊、被害人庚○○、戊○○、乙○○、丁○○
    、甲○○、丙○○及證人李文龍等人於警詢、偵查及本院審
    理中所陳情節大致相符，復有贓物認領保管單6紙（偵 2175
    號警卷第18、21、26、29、34頁；偵1715號警卷第24頁）、
    照片15張（偵2175號警卷第6-10頁、第40-42 頁）等書證在
    卷可稽，堪信被告之自白與事實相符，本件事證已臻明確，
    被告之犯行堪予認定，應依法論科。
二、論罪科刑之理由：
（一）被告行為後，於94年1月7日修正通過之新刑法已於95年 7
      月1日施行，修正後刑法第2條第1 項規定：「行為後法律
      有變更者，適用行為時之法律，但行為後之法律有利於行
      為人者，適用最有利於行為人之法律。」此規定係法律變
      更所生新舊法律比較適用之準據法，其本身不生新舊法比
      較之問題，均依裁判時即修正後之刑法第2條第1項定其應
      適用之刑法法律，合先敘明。
（二）核被告所為係犯刑法第321條第1項第4款結夥3人以上之加
      重竊盜罪。
（三）按修正前刑法第28條規定：「二人以上共同實施犯罪之行
      為者，皆為正犯。」修正後則規定為：「二人以上共同實
      行犯罪之行為者，皆為正犯。」此一修法旨在排除陰謀共
      同正犯及預備共同正犯，以限縮共同正犯之成立要件，惟
      本件被告與吳中正、己○○就附表編號4 部分之犯行，均
      非屬陰謀共同正犯及預備共同正犯之範疇，該人等具有犯
      意聯絡及行為分擔，不論新法或舊法，均應論以共同正犯
      ，是修法後之規定並無較有利於被告之情形，依刑法第 2
      條第1項前段，應適用修正前刑法第28條之規定。
（四）被告先後多次竊盜犯行，時間緊接，犯罪構成要件相同，
      顯係基於概括犯意為之，雖被告行為後，刑法第56條連續
      犯之規定業已刪除，此刪除雖非犯罪構成要件之變更，然
      已影響其刑罰法律效果，自屬法律變更，經比較新、舊法
      適用結果，依舊法論以連續犯較有利於被告，是被告先後
      多次竊盜犯行均屬連續犯，以一罪論，應依法加重其刑。
      又被告犯如附表所犯法條欄所示之竊盜罪，應依連續犯論
      以較重之結夥3人以上竊盜之一罪。
（五）附表編號1、2、3、5、6、7部分之犯罪事實（即移送併辦
      部分）雖未於起訴書犯罪事實欄中載明，惟該部分犯行與
      已敘及部分有連續犯之裁判上一罪關係，為起訴效力所及
      ，本院自得並予審理，附此敘明。
（六）按刑法修正後，第47條由原先：「受有期徒刑之執行完畢
      ，或受無期徒刑或有期徒刑一部之執行而赦免後，五年以
      內再犯有期徒刑以上之罪者，為累犯，加重本刑至二分之
      一。」修正為47條第1 項：「受徒刑之執行完畢，或一部
      之執行而赦免後，五年以內故意再犯有期徒刑以上之罪者
      ，為累犯，加重本刑至二分之一。」查本件被告前因竊盜
      、搶奪等案件，經本院合併定執行刑有期徒刑1 年確定，
      甫於94年10月20日縮刑期滿執行完畢，有臺灣高等法院被
      告前案紀錄表在卷可稽（本院卷第18-21 頁），經比較上
      開新、舊法，被告無論依新法或舊法，均為累犯，應加重
      其刑，是修正後之刑法關於累犯之規定並無較有利於行為
      人之情形，依刑法第2條第1項前段規定，應依修正前刑法
      第47條之規定加重其刑，並與前揭連續犯之規定遞加重之
      。
（七）爰審酌被告前有竊盜、搶奪等財產性犯罪之前科，有臺灣
      高等法院被告前案紀錄表在卷可查（本院卷第18-21 頁）
      ，素行不佳，猶不思悛悔再犯本案，其正值年壯，不循正
      途興利，反以竊取他人財物牟利，造成之損害雖非巨大，
      然對社會治安之危害亦不可謂輕微，惟犯後坦認犯行，態
      度尚稱良好，因社會目前仍普遍有歧視、不信任受刑人之
      不良觀念，致被告求職困難，更生不易及其國中畢業之智
      識程度等情狀，量處如主文所示之刑。
據上論斷，應依刑事訴訟法第273條之1第1項、第299條第1 項前
段，刑法2條第1項前段，修正前刑法第28條、第56條，刑法第 3
21條第1項第4款，修正前刑法第47條，判決如主文。
本案經檢察官吳廣莉到庭執行職務。
中　　華　　民　　國　　96　　年　　1　　月　 　8　 　日
                  刑事第二庭法  官  楊坤樵
以上正本證明與原本無異。
如不服本判決應於收受本判決後10日內向本院提出上訴書狀，其
未敘述上訴理由者，並得於提起上訴後10日內向本院補提理由書
狀(均須按他造當事人之人數附繕本)「切勿逕送上級法院」。
                            書記官  謝佩欣
中　　華　　民　　國　　96　　年　　1 　　月　　9 　　日
附錄本案論罪科刑法條全文：
刑法第321條第1項第4款
（加重竊盜罪）
犯竊盜罪而有左列情形之一者，處 6 月以上、 5 年以下有期徒
    刑：
一  於夜間侵入住宅或有人居住之建築物、船艦或隱匿其內而犯
    之者。
二  毀越門扇、牆垣或其他安全設備而犯之者。
三  攜帶兇器而犯之者。
四  結夥三人以上而犯之者。
五  乘火災、水災或其他災害之際而犯之者。
六  在車站或埠頭而犯之者。
前項之未遂犯罰之。
附表：
 ┌──┬───┬────┬─────────┬────┐
 │編號│時　間│ 地  點 │犯罪手與與竊取財物│所犯法條│
 ├──┼───┼────┼─────────┼────┤
 │1、 │95年4 │宜蘭縣三│己○○竊得庚○○所│刑法第32│
 │    │月7日 │星鄉泰雅│有之銅製噴水頭200 │0條第1項│
 │    │晚間9 │1 路清水│個                │        │
 │    │時許  │大橋下河│                  │        │
 │    │      │床之菜園│                  │        │
 ├──┼───┼────┼─────────┼────┤
 │2、 │95年4 │宜蘭縣大│己○○竊得戊○○所│同上    │
 │    │月10日│同鄉家源│有之銅製噴水頭250 │        │
 │    │晚間9 │橋上游獨│個及農用噴藥機1台 │        │
 │    │時許  │立山工務│                  │        │
 │    │      │段附近菜│                  │        │
 │    │      │園      │                  │        │
 ├──┼───┼────┼─────────┼────┤
 │3、 │95年4 │宜蘭縣三│己○○竊得庚○○所│同上    │
 │    │月10日│星鄉泰雅│有之銅製噴水頭200 │        │
 │    │晚間10│一路清水│個                │        │
 │    │時許  │大橋下河│                  │        │
 │    │      │床之菜園│                  │        │
 ├──┼───┼────┼─────────┼────┤
 │4、 │95年4 │宜蘭縣蘇│己○○駕駛車牌號碼│刑法第32│
 │    │月13日│澳鎮永春│IV-9135 號自用小客│1條第1項│
 │    │上午8 │路28號  │車搭載吳中正、江仁│第4款   │
 │    │時許  │        │俊，結夥3 人竊得徐│        │
 │    │      │        │鎮文所有之電纜線34│        │
 │    │      │        │公斤。            │        │
 ├──┼───┼────┼─────────┼────┤
 │5、 │95年4 │宜蘭縣大│己○○竊得乙○○所│刑法第32│
 │    │月23日│同鄉四季│有之銅製噴水頭50個│0條第1項│
 │    │晚間9 │橋下菜園│                  │        │
 │    │時許  │        │                  │        │
 ├──┼───┼────┼─────────┼────┤
 │6、 │95年4 │宜蘭縣大│被告竊得丁○○所有│同上    │
 │    │月24日│同鄉南山│之銅製噴水頭8個   │        │
 │    │晚間9 │村則前橋│                  │        │
 │    │時許  │下河床之│                  │        │
 │    │      │菜園    │                  │        │
 ├──┼───┼────┼─────────┼────┤
 │7、 │95年4 │宜蘭縣大│被告竊得甲○○所有│同上    │
 │    │月25日│同鄉嘉南│之銅製噴水頭145個 │        │
 │    │晚間9 │菜區繼光│                  │        │
 │    │時許  │橋下菜園│                  │        │
 └──┴───┴────┴─────────┴────┘
